# 无形资产确认相关问题

提问人：jiangzekuan 时间：2021-01-04 16:25:00
企业于 2019 年购入西门子生产的具有实物形态的CPU模块和通讯模块，财务作为无形资产入账，但是经审查发现该部分零件系中控系统的其中的组成零件，中控系统未作为无形资产核算，仍处于在建工程状态，且企业后续购买使用的该零件系作为备品备件核算，请教陈老师，对于已经入账作为无形资产的零件是否可以冲回，调整损益？

回答人：chenyiwei
需要考虑：是否应确认固定资产？其中包含的软件是否单独确认为无形资产？
由于CPU具有实物形态，因此此次购入的资产应包含固定资产。但是否单独确认无形资产，就要取决于其中的软件是否只能通过作为其载体的CPU才能发挥作用，能否将其复制到其他硬件上使用等；以及可使用时间是否与硬件差异较大。一般购入方对嵌入式软件不单独确认为无形资产。